【裁判字號】    97,易,1982
【裁判日期】    970711
【裁判案由】    竊盜
【裁判全文】
臺灣板橋地方法院刑事判決              97年度易字第1982號
公  訴  人  臺灣板橋地方法院檢察署檢察官
被      告  甲○○
上列被告因竊盜案件，經檢察官提起公訴（97年度偵字第13925
號），被告於準備程序中對被訴之事實為有罪陳述，本院裁定行
簡式審判程序，並判決如下：
    主  文
甲○○竊盜，累犯，處有期徒刑參月；又竊盜，累犯，處有期徒
刑肆月；又竊盜，累犯，處有期徒刑肆月。應執行有期徒刑捌月
。
    事  實
一、甲○○前有竊盜之犯罪科刑紀錄，執行完畢已逾五年；又於
    民國九十二年間因竊盜案件，經本院以九十二年度簡字第三
    六０六號判處拘役三十日確定，於九十三年三月二十七日縮
    刑期滿執行完畢；復因施用毒品案件，經本院以九十三年度
    訴字第一二二一號判處有期徒刑七月確定，於九十四年六月
    十六日縮刑期滿執行完畢。又因施用毒品案件，先經本院以
    九十四年度訴字第三八五號判處有期徒刑八月，上訴後，經
    臺灣高等法院以九十四年度上訴字第一六五三號駁回上訴確
    定；又經本院以九十五年度訴字第二九九七號判處有期徒刑
    十月，嗣經裁定減刑為有期徒刑五月確定，與上開有期徒刑
    八月接續執行，於九十六年七月二十九日縮刑期滿執行完畢
    （於本案構成累犯）。詎甲○○猶不知悔改，因缺錢花用，
    竟意圖為自己不法之所有，於九十七年四月二十七日上午六
    時十分許，在臺北縣中和市○○路四十九號「進才資源回收
    廠」，見該回收廠後門沒鎖，即開啟後門侵入廠內（所涉無
    故侵入他人建築物罪嫌部分，未據告訴），徒手竊取該回收
    廠經理林祺斌管領之紅銅線一袋，得手後即將該袋紅銅線帶
    至中和市○○路之回收廠變賣現金以供花用；甲○○又於同
    日（即四月二十七日）上午九時十六分許，以上開方式侵入
    上址「進才資源回收廠」內（所涉無故侵入他人建築物罪嫌
    部分，未據告訴），徒手竊取該廠經理林祺斌管領之紅銅線
    一袋，得手後，隨即將該袋紅銅線帶至中和市○○路之回收
    廠變賣現金以供花用；甲○○復於翌日（即四月二十八日）
    上午六時二十二分許，再以上開方式侵入上址「進才資源回
    收廠」內（所涉無故侵入他人建築物罪嫌部分，未據告訴）
    ，徒手竊取該廠經理林祺斌管領之紅銅線一袋，得手後，亦
    將該袋紅銅線帶至中和市○○路之回收廠變賣現金以供花用
    。嗣於九十七年四月三十日上午六時二十二分許，甲○○攜
    帶白色麻布袋一只再度進入上址「進才資源回收廠」內欲行
    竊之際，惟尚未著手行竊前，為事先埋伏在旁之林祺斌及員
    工陳勇成發現並當場逮捕，報警查獲上情並扣得上開白色麻
    布袋一只。
二、案經林祺斌訴由臺北縣政府警察局中和分局報請臺灣板橋地
    方法院檢察署檢察官偵查起訴。
    理  由
一、訊據被告甲○○對於上揭時地，先後三次侵入「進才資源回
    收廠」竊取上開紅銅線等事實，於警詢、偵查及本院審理中
    均供承不諱，核與證人即告訴人林祺斌於警詢、偵查中之證
    述及證人陳勇成於偵查中證述之情節相符，且經臺灣板橋地
    方法院檢察署檢察官於九十七年六月十八日勘驗上開回收廠
    現場案發現場之監視器畫面無誤，並製有勘驗筆錄及監視器
    畫面翻拍照片在卷可稽，復有白色麻布袋一只扣案可資佐證
    。本案事證明確，被告三次竊盜犯行堪以認定，應依法論科
    。
二、核被告三次竊取上開紅銅線之所為，均係犯刑法第三百二十
    條第一項之竊盜罪。查被告上述第一次竊盜犯行完成，並將
    所竊之紅銅線帶至他處變賣後，又於同日及翌日先後至現場
    為第二次竊盜、第三次竊盜行為等情，業據被告於審理中供
    明在卷，並有上開監視器畫面翻拍照片可資佐證，足徵被告
    三次竊盜犯行之時間難認密接，與接續犯之要件不合，是其
    三次竊盜犯行之犯意各別、行為獨立，應予分論併罰。末查
    ，被告前有如事實欄所載之有期徒刑執行完畢紀錄，有臺灣
    高等法院被告前案紀錄表在卷可稽，其於受有期徒刑執行完
    畢五年內，故意再犯本件有期徒刑以上之刑之三罪，均為累
    犯，應依法加重其刑。爰審酌被告前有竊盜犯罪紀錄，素行
    不佳，其犯罪之動機、目的、手段、所得利益，及被害人所
    受損害，暨被告之智識程度，犯後坦承犯行之態度等一切情
    狀，各量處如主文所示之刑，並定其應執行之刑，以資懲儆
    。至扣案之白色麻布袋一只，雖係被告於九十七年四月三十
    日進入上址「進才資源回收廠」內預備行竊時所攜帶之工具
    ，但據被告供稱該只白色麻布袋並非其本案於九十七年四月
    二十七日、二十八日行竊時所用之袋子等語，復無其他證據
    足認該只白色麻布袋係被告本案九十七年四月二十七日、二
    十八日竊盜犯罪時所用或係上述竊盜犯罪預備之物，故不另
    諭知沒收，附此敘明。
據上論斷，應依刑事訴訟法第二百七十三條之一第一項、第二百
九十九條第一項前段，刑法第三百二十條第一項、第四十七條第
一項、第五十一條第五款，刑法施行法第一條之一第一項、第二
項前段，判決如主文。
本案經檢察官鄭潔如到庭執行職務。
中    華    民    國    97    年    7     月    11    日
                  刑事第十六庭  法  官  楊 志 雄
以上正本證明與原本無異
如不服本判決應於送達後十日內向本院提出上訴狀
                                書記官  陳 春 銘
中    華    民    國    97    年    7     月    11    日
附錄本案論罪科刑法條全文：
刑法第320條第1項：
意圖為自己或第三人不法之所有，而竊取他人之動產者，為竊盜
罪，處5年以下有期徒刑、拘役或500元以下罰金。


司法院資訊處製作；財團法人民間司法改革基金會備份。
